臺灣板橋地方法院刑事判決　　　　　　 100年度訴字第1447號
公　訴　人　臺灣板橋地方法院檢察署檢察官
被　　　告　高賢魁
上列被告因違反槍砲彈藥刀械管制條例案件，經檢察官提起公訴
（100 年度偵字第11491 號），被告就被訴事實為有罪之陳述，
經告知簡式審判程序之旨，並聽取被告與公訴人之意見後，本院
合議庭裁定由受命法官獨任進行簡式審判程序，本院判決如下：
    主  文                                              
高賢魁犯非法持有子彈罪，處有期徒刑肆月，併科罰金新臺幣參
萬元，有期徒刑如易科罰金，罰金如易服勞役，均以新臺幣壹仟
元折算壹日。扣案如附表所示之子彈共貳顆，均沒收。
    事  實
一、高賢魁明知具有殺傷力之子彈，係槍砲彈藥刀械管制條例所
    規範之管制彈藥，非經中央主管機關許可，不得持有，竟基
    於未經許可持有子彈之犯意，於民國98年間某日，在其位於
    嘉義縣中埔鄉裕民村水仔尾幹16號電桿旁工寮之住處，收受
    某真實姓名、年籍均不詳綽號「阿憲」之成年男子所交付如
    附表所示具殺傷力之子彈3 顆，以及不具殺傷力之金屬彈殼
    組合直徑9mm 彈頭之非制式子彈1 顆後，未經許可而持有之
    。嗣於100 年1 月26日上午10時20分許，在上開工寮內，為
    警持搜索票查獲，並扣得如附表所示具有殺傷力之子彈共3
    顆，以及該不具殺傷力之非制式子彈1 顆，始獲上情。
二、案經嘉義縣警察局移送臺灣嘉義地方法院檢察署呈請臺灣高
    等法院檢察署檢察長核轉臺灣板橋地方法院檢察署檢察官偵
    查起訴。
    理  由
一、本件被告高賢魁所犯係死刑、無期徒刑、最輕本刑為3 年以
    上有期徒刑以外之罪，其於準備程序中就被訴事實為有罪之
    陳述，經本院告知簡式審判程序之旨，並聽取公訴人及被告
    意見後，合議庭裁定由受命法官獨任進行簡式審判程序，合
    先敘明。
二、訊據被告對於上揭時、地，未經許可持有如附表所示具殺傷
    力之子彈共3 顆之犯罪事實，供承不諱，而扣案之子彈4 顆
    ，經送內政部警政署刑事警察局，以檢視法與試射法鑑定結
    果，認如附表所示之子彈3 顆，均係非制式子彈，由金屬彈
    殼組合直徑9.0 ±0.5 mm金屬彈頭而成，採樣1 顆試射，可
    擊發，認均具殺傷力，此有該局100 年3 月1 日刑鑑字第10
    00022362號鑑定書1 份在卷可參。從而，本案事證明確，被
    告上揭未經許可持有如附表所示具殺傷力子彈之犯行，堪以
    認定，應予依法論科。
三、核被告所為，係犯槍砲彈藥刀械管制條例第12條第4 項之未
    經許可持有子彈罪。本院審酌被告曾因違反麻醉藥品管理條
    例、竊盜、賭博、妨害兵役、違反兒童及少年性交易條例等
    案件，經法院判刑確定之紀錄（均不構成累犯），此有臺灣
    高等法院被告前案紀錄表1 份在卷可佐，足認被告素行非佳
    ，其明知如附表所示之子彈具有殺傷力，而對社會具有潛在
    之危險性，竟仍未經許可而持有之，行為實屬不該，惟念及
    被告持有具殺傷力之子彈僅3 顆，數量不多，且被告僅單純
    持有如附表所示之子彈，並未持以犯罪，致未生其他損害，
    行為惡性非重，但被告持有子彈之時間，並非短暫，並斟酌
    被告之犯罪手段、犯罪所生危害，以及被告知識程度等一切
    情狀，量處如主文所示之刑，併分別就有期徒刑及罰金部分
    諭知折算標準。扣案如附表所示之非制式子彈2 顆（不含經
    試射之子彈1 顆），經送請內政部警政署刑事警察局鑑定結
    果，認均屬具有殺傷力之子彈，已如前述，而均屬違禁物，
    不問屬於犯人與否，均應依刑法第38條第1 項第1 款之規定
    ，併予宣告沒收。至於由金屬彈殼組合直徑9mm 彈頭之非制
    式子彈1 顆，經送內政部警政署刑事警察局鑑定結果，認欠
    缺底火及火藥，而不具有殺傷力，此有該局100 年3 月1日
    刑鑑字第1000022362號鑑定書1 份在卷可佐，另扣案後經試
    射之子彈1 顆，因試射後，已不具殺傷力，而非違禁物，爰
    均不予宣告沒收，附此敘明。
據上論斷，應依刑事訴訟法第273 條之1 第1 項、第299 條第1
項前段，槍砲彈藥刀械管制條例第12條第4 項，刑法第11條前段
、第41條第1 項前段、第42條第2 項、第38條第1 項第1 款，刑
法施行法第1 條之1 ，判決如主文。
本案經檢察官吳孟竹到庭執行職務。
中    華    民    國   100    年    6     月    29    日
                  刑事第五庭  法  官  高增泓
以上正本證明與原本無異。
如不服本判決，應於收受送達後10日內向本院提出上訴書狀。  
                              書記官  林政良
中    華    民    國  100     年    6     月    29    日
附錄本案論罪科刑法條全文：
槍砲彈藥刀械管制條例第12條：
未經許可，製造、販賣或運輸子彈者，處1 年以上7 年以下有期
徒刑，併科新台幣500 萬元以下罰金。
未經許可，轉讓、出租或出借子彈者，處6 月以上5 年以下有期
徒刑，併科新台幣300 萬元以下罰金。
意圖供自己或他人犯罪之用，而犯前二項之罪者，處3 年以上10
年以下有期徒刑，併科新台幣700 萬元以下罰金。
未經許可，持有、寄藏或意圖販賣而陳列子彈者，處5 年以下有
期徒刑，併科新台幣300 萬元以下罰金。
第 1 項至第 3 項之未遂犯罰之。

附表： 
┌──┬───────────┬───┬───────────────┐
│編號│   物  品   名  稱    │數量  │    備                  註    │
├──┼───────────┼───┼───────────────┤
│ 1  │子彈                  │3顆   │(1)均係非制式子彈，由金屬彈殼組│
│    │                      │      │  合直徑9.0 ±0.5 mm金屬彈頭而│
│    │                      │      │  成，採樣1 顆試射，可擊發，認│
│    │                      │      │  均具殺傷力。                │
│    │                      │      │(2)經試射後，餘子彈2顆。       │
└──┴───────────┴───┴───────────────┘